# 新设子公司剥离资产负债确认投资收益的依据？

提问人：Snowmain 时间：2022-10-10 10:02:12
请问陈版主：
B公司将某项业务剥离出来，新设成立一个子公司A（实际上，把部分资产和负债划给A），经评估基准日是 20 年 12 月 31 日，净资产评估价值是 1500 万，同日账面净资产价值 300 万。实际交割日是 21 年 6 月 31 日，此时原准备划出的净资产账面价值-500万。
在B公司账务处理中，减少各项资产和负债账面价值，确认了投资收益。
交割时，A公司收取的交易价格为1500-（300-（-500））=700万元，确认投资收益700+（-500）=200万元。
借：各项负债
贷：各项资产
投资收益
B公司将各项资产，负债上按照B公司给的账面价值确认，并确认未分配利润-200万元。
借：各项资产
贷：各项负债
未分配利润
合并层，投资收益和未分配利润抵消。
请问，以上B公司确认投资收益的理论依据是什么？（怎么跟不太懂财务的领导解释）有无其他处理方式？

回答人：chenyiwei
B公司个别报表层面确认投资收益的主要依据可能是以零对价处置了账面价值为负数的净资产。但该做法确实容易引起争议。如果该安排是在母公司主导下的重组行为，而不是与外部独立第三方之间的商业交易，则B公司将该差额贷记资本公积更为恰当。
A公司取得上述净资产，按同一控制下合并处理，这应无明显争议。